臺灣臺中地方法院刑事判決　　　　　　　　　　　　九十三年度訴字第一九八九號
　　公　訴　人　臺灣臺中地方法院檢察署檢察官
　　被　　　告　甲○○
右列被告因毒品危害防制條例案件，經檢察官提起公訴（九十三年度毒偵字第三Ｏ八
七號），被告於準備程序中就被訴事實為有罪之陳述，受命法官於聽取當事人之意見
後，本院合議庭裁定改以簡式審判程序審理，判決如左：
    主  文
甲○○連續施用第一級毒品，處有期徒刑壹年。扣案之注射針筒壹支沒收。
    事  實
一、甲○○曾於民國九十二年間，因施用第一、二級毒品，經本院以九十二年度毒聲
    字第一六八Ｏ號裁定送勒戒處所觀察、勒戒後，認無繼續施用毒品之傾向，由臺
    灣臺中地方法院檢察署檢察官，於九十二年七月十七日，以九十二年度毒偵字第
    一九四一號、第一九九六號為不起訴處分確定，並於同日觀察勒戒執行完畢釋放
    。次於九十三年間，因施用第一、二級毒品，經本院沙鹿簡易庭於九十三年六月
    十四日，以九十三年度沙簡字第二九七號分別判處有期徒刑六月、三月，並定其
    應執行之刑為有期徒刑八月，如易科罰金，以三百元折算一日確定，目前正執行
    前開有期徒刑。詎甲○○猶不知悛悔警惕，復基於施用第一級毒品海洛因之概括
    犯意，自九十三年七月間某日起，至同年九月十六日晚上九時許止，在臺中市○
    ○路與華美西街口之公園廁所內，以將第一級毒品海洛因混合液體後，再以注射
    針筒注射之方式，連續施用第一級毒品海洛因，平均每天施用一次。嗣因甲○○
    於九十三年八月十七日上午十時許，乘坐李俊毅騎乘之車號ＴＵＡ－４１２號輕
    型機車，行經臺中市○○路與自治街口，因違規遭巡邏警員攔查告發，甲○○因
    心虛而於前開犯罪經有偵查犯罪職權之公務員發覺前，主動提出其所有供施用第
    一級毒品海洛因所用之注射針筒一支，向巡邏警員蔡翼地自首，並接受裁判。經
    警方採集其尿液送詮昕科技股份有限公司以酵素免疫分析法及氣相層析質譜儀法
    檢驗結果，呈第一級毒品海洛因於人體代謝後之嗎啡、可待因陽性反應，因而查
    悉上情。
二、案經甲○○向臺中市警察局第一分局自首，經該局報告臺灣臺中地方法院檢察署
    檢察官偵查起訴。
    理  由
一、右揭事實，迭據被告甲○○於警詢、檢察官偵查及本院審理時坦承不諱，其經警
    方採集尿液送往詮昕科技股份有限公司以酵素免疫分析法及氣相層析質譜儀法檢
    驗結果，呈第一級毒品海洛因於人體代謝後之嗎啡、可待因陽性反應等情，有臺
    中市警察局第一分局委託鑑驗尿液代號與真實姓名對照表及詮昕科技股份有限公
    司濫用藥物尿液檢驗報告（報告編號：00000000號）附卷可稽。此外，
    並有被告所有供施用第一級毒品海洛因所用之注射針筒一支扣案可資佐證，堪認
    被告前開自白為真實。被告曾於九十二年間，因施用第一、二級毒品，經本院以
    九十二年度毒聲字第一六八Ｏ號裁定送勒戒處所觀察、勒戒後，認無繼續施用毒
    品之傾向，由臺灣臺中地方法院檢察署檢察官，於九十二年七月十七日，以九十
    二年度毒偵字第一九四一號、第一九九六號為不起訴處分確定，並於同日觀察勒
    戒執行完畢釋放等情，亦有前開不起訴處分書、臺灣高等法院被告全國前案紀錄
    表、臺灣臺中地方法院檢察署刑案資料查註紀錄表及被告在監在押資料附卷可稽
    ，本案事證明確，被告於觀察、勒戒執行完畢釋放後，五年內再犯連續施用第一
    級毒品海洛因之犯行，洵堪認定。
二、查海洛因屬鴉片類毒品，施用者會產生興奮、自暴自棄、急於依賴藥物、情緒不
    穩定，瞳孔收縮、精神弛怠、性衝動減弱、產生幻覺、視力減退、便秘、呼吸抑
    制、嘔吐、言語發生障礙、注意力分散等症狀。濫用過量者會因昏睡、昏迷、體
    溫下降、血壓降低、呼吸抑制導致休克而死。施用者在極短的時間內，就會因為
    耐藥性的產生而使需求量急速增加，使心理上或生理上都會對海洛因產生強烈的
    渴求與依賴，一旦成癮，戒治困難，已懷孕之海洛因成癮者產下的嬰兒，在母體
    內已產生依賴性，會導致新生兒中毒，容易造成早產、猝死，故海洛因業經行政
    院公告為毒品危害防制條例第二條第二項之第一級毒品。被告甲○○施用海洛因
    ，核其所為，係犯毒品危害防制條例第十條第一項之施用第一級毒品海洛因罪。
    被告施用前持有第一級毒品海洛因之低度行為，為施用之高度行為所吸收，不另
    論罪。被告先後多次施用第一級毒品海洛因犯行，時間緊接，方法相同，觸犯構
    成要件相同之罪名，顯係基於概括犯意反覆為之，為連續犯，依刑法第五十六條
    規定以一罪論，並加重其刑。公訴意旨雖僅論及被告於九十三年七月間某日至同
    年八月十三日止，連續施用第一級毒品海洛因多次之犯行，然前開未經起訴部分
    ，既與起訴部分有連續犯裁判上一罪關係，本為起訴效力所及，本院自應併予審
    理。被告於前開犯罪經有偵查犯罪職權之公務員發覺前，主動提出其所有供施用
    第一級毒品海洛因所用之注射針筒一支，向巡邏警員蔡翼地自首，並接受裁判等
    情，有臺中市警察局第一分局民權派出所警員蔡翼地職務報告附卷可稽，爰依刑
    法第六十二條前段規定減輕其刑，並與前開連續犯加重規定，先加後減之。爰審
    酌被告前因施用毒品，甫經觀察、勒戒後猶故態復萌，再行施用第一級毒品海洛
    因不輟，無視於毒品對於自身健康之戕害及國家對於杜絕毒品犯罪之禁令，惡性
    非輕，本諸施用毒品者均有相當程度之生理成癮性及心理依賴性，其犯罪心態與
    一般刑事犯罪之本質並不相同，且被告係於觀察、勒戒執行完畢釋放後，五年內
    再犯施用第一級毒品海洛因犯行，依毒品危害防制條例之規定，無需再經觀察、
    勒戒及強制戒治之刑事處遇程序，為兼顧被告斷絕生理成癮性及心理依賴性之必
    要，量刑實不宜過輕，惟同時斟酌被告犯後業已坦承犯行，頗具悔意之態度等一
    切情狀，量處如主文所示之刑，以示懲儆。扣案之注射針筒一支，為被告所有供
    施用第一級毒品海洛因所用之物，業據被告供陳在卷，雖毒品危害防制條例第十
    八條第一項及同條例施行細則第十一條之一，就施用毒品之器具，規定由查獲機
    關予以沒入銷燬之，然扣案物品既尚未經查獲機關沒入銷燬，且為被告所有供前
    開犯罪所用之物，本院自應依刑法第三十八條第一項第二款規定宣告沒收。
據上論斷，應依刑事訴訟法第二百七十三條之一第一項、第二百九十九條第一項前段
，毒品危害防制條例第十條第一項，刑法第十一條前段、第五十六條、第六十二條前
段、第三十八條第一項第二款，判決如主文。
中      華      民      國    九十三    年      十      月     十三     日
                                      臺灣臺中地方法院刑事第三庭
                                          法  官  陳  得  利
右正本證明與原本無異。
如不服本判決應於送達後十日內向本院提出上訴狀。
                                          書記官
中      華      民      國    九十三    年      十      月     十三     日
附錄本案論罪科刑法條全文
毒品危害防制條例第十條
施用第一級毒品者，處六月以上五年以下有期徒刑。
施用第二級毒品者，處三年以下有期徒刑。
